【裁判字號】    95,訴,308
【裁判日期】    951031
【裁判案由】    給付借款
【裁判全文】
臺灣嘉義地方法院民事判決               95年度訴字第308號
原      告  國泰世華商業銀行股份有限公司
法定代理人  乙○○
訴訟代理人  羅惠芳
            甲○○
被      告  丙○○
上列當事人間請求給付借款事件，本院於民國95年10月30日言詞
辯論終結，判決如下：
    主文
被告應給付原告新台幣肆拾肆萬零壹佰貳拾伍元，及其中新台幣
肆拾萬捌仟壹佰肆拾陸元自民國九十五年三月二十九日起至清償
日止，按週年利率百分之十九點七計算之利息。
被告應給付原告新台幣肆拾陸萬貳仟柒佰伍拾參元，及其中新台
幣肆拾伍萬壹仟陸佰伍拾柒元自民國九十五年三月二十九日起至
民國九十六年六月二十八日止，按週年利率百分之四點八八計算
之利息，並自民國九十六年六月二十九日起至清償日止，按週年
利率百分之十四點八八計算之利息。另自民國九十六年三月二十
九日起至清償日止，按月計收新台幣參佰陸拾捌元帳務管理費。
訴訟費用由被告負擔。
    事實及理由
壹、程序方面：
一、被告經合法通知未於言詞辯論期日到場，核無民事訴訟法第
    386條各款所定情事之一，爰依原告之聲請，由其一造辯論
    而為判決。
二、原台灣第一信託投資股份有限公司於民國87年7月20日變更
    為匯通商業銀行股份有限公司，於91年6月3日再更名為國泰
    商業銀行股份有限公司。又國泰商業銀行股份有限公司於92
    年6月26日經財政部核准正式與世華聯合商業銀行股份有限
    公司合併，國泰商業銀行股份有限公司為消滅銀行，世華聯
    合商業銀行股份有限公司為存續銀行，世華聯合商業銀行股
    份有限公司並於92年10月27日經經濟部核准正式更名為國泰
    世華商業銀行股份有限公司，原國泰商業銀行股份有限公司
    暨原世華聯合商業銀行有限公司之權利義務關係，由合併後
    存續並更名之國泰世華商業銀行股份有限公司依公司法第75
    條規定概括承受，有財政部92年6月26日台財融 (二)字第09
    20028794號函及股份有限公司變更登記表各1紙在卷可稽，
    合先敘明。
貳、實體方面：
一、原告起訴主張：
（一）被告於92年2月24日與原告成立信用卡使用契約，領用如
      附表編號1所示之信用卡。依約被告就使用系爭信用卡所
      生之債務，負全部給付責任，此有信用卡申請書暨信用卡
      約定條款可證。被告領用信用卡後，即得於各特約商店記
      帳消費，依信用卡約定條款第14、15條約定，應於當期繳
      款截止日前向原告全部清償，或以循環信用方式繳付最低
      應繳金額，逾期清償者依信用卡約定條款第15條、第21條
      、第22條約定，除喪失期限利益外，應另行給付原告按週
      年利率19.7％計算之利息。截至95年3月28日止帳款尚欠
      本息新台幣（下同）1萬7,976元（其中本金1萬6,000元）
      。
（二）被告另於94年6月28日以代償卡代付其於中國信託商業銀
      行、台北富邦銀行信用卡總處之信用卡欠款，就該代償部
      分之利息及費用，計收方式係以代償後，前24個月內以週
      年利率4.88％計收利息，第25個月起以週年利率14.88％
      計收利息，另按月收取帳務管理費368元。截至95年3月28
      日止帳款尚欠本息46萬2,753元（其中本金45萬1,657元）
      。
（三）被告又於94年1月6日與原告成立簡易通信貸款契約，向原
      告貸款21萬元，按週年利率18.5％計算之利息，約定分36
      期清償，依年金法按月計付本息，併入信用卡帳單中與信
      用卡消費帳款一同繳納。依約定條款第1條約定，如未依
      約於繳款期限前繳款或未繳足月付金時，原告得將未繳金
      額之本金部分，或經原告主張視為到期之本金部分，按信
      用卡循環利率（週年利率19.7％）計算之利息。依約定條
      款第4、5條之約定，倘為延遲繳款經原告主張暫停被告信
      用卡之權利時，除喪失期間利益外，視同全部到期。截至
      95年3月28日止帳款尚欠本息18萬1,367元（其中本金16萬
      7,798元）。
（四）被告原於93年6月28日與原告成立簡易通信貸款契約，向
      原告貸款28萬元，未清償部分23萬5,200元由原告於94年3
      月30日以「感恩回饋專案」同意續約延展，約定分50期清
      償，按週年利率14.8％計算之利息，採本利平均攤還方式
      按月計付本息，併入信用卡帳單中與信用卡消費帳款一同
      繳納。依約定條款第1條約定，如未依約於繳款期限前繳
      款或未繳足月付金時，原告得將未繳金額之本金部分，或
      經原告主張視為到期之本金部分，按信用卡循環利率（週
      年利率19.7％）計算之利息。截至95年3月28日止帳款尚
      欠本息24萬782元（其中本金22萬4,348元）。
（五）綜上，被告至95年3月28日止，帳款尚欠本息90萬2,878元
      未按期繳付（含信用卡帳款1萬7,976元及簡易通信貸款帳
      款42萬2,149元，及代償金額46萬2,753元），迭經催討無
      效，特檢相關證物提起本訴，並聲明求為判令如主文所示
      。
二、被告未於言詞辯論期日到場，亦未提出書狀，作何聲明或陳
    述。
三、原告主張上揭事實，業據其提出財政部許可合併函、公司變
    更登記表、信用卡消費帳款債權明細報表、信用卡申請書暨
    信用卡約定條款、簡易通信貸款申請書及約定書、歷史帳單
    彙總查詢資料等為證；被告已於相當時期受合法之通知，而
    於言詞辯論期日不到場，亦未提出準備書狀爭執者，依民事
    訴訟法第280條第3項準用同條第1項規定，視同自認，堪信
    原告上開主張為真實。從而，原告依上開簡易通信貸款契約
    、信用卡及代償信用卡之約款約定，訴請被告給付如主文第
    1 、2項所示之本金、利息及管理費，洵屬有據，應予准許
    。
四、據上論結，本件原告之請求為有理由，依民事訴訟法第385
    條第1項前段、第78條，判決如主文。
中    華    民    國    95    年    10    月    31    日
                  民事第一庭法  官  吳芝瑛
以上正本係照原本作成
如不服本判決，應於送達後20日內，向本院提出上訴狀並表明上
訴理由，如於本判決宣示後送達前提起上訴者，應於判決送達後
10日內補提上訴理由書（須附繕本）。
中    華    民    國    95    年    10    月    31    日
                            書記官  李天祥
  附表
┌─┬───┬─────────┬──────┬────┐
│1 │VISA  │卡號：            │核卡日：    │世華    │
│  │正卡  │ 0000000000000000 │92年2月24日 │銀行    │
├─┼───┼─────────┼──────┼────┤
│2 │代償信│卡號：            │核卡日：    │國泰世華│
│  │用卡  │ 0000000000000000 │94年6月27日 │銀行    │
│  │      │                  │            │        │
├─┼───┼─────────┼──────┼────┤
│3 │信用卡│卡號：            │核卡日：    │國泰世華│
│  │簡易通│ 0000000000000000 │94年1月6日  │銀行    │
│  │信貸款│                  │            │        │
├─┼───┼─────────┼──────┼────┤
│  │信用卡│卡號：            │核卡日：    │國泰世華│
│4 │簡易通│ 0000000000000000 │94年3月30日 │銀行    │
│  │信貸款│                  │            │        │
│  │      │                  │            │        │
└─┴───┴─────────┴──────┴────┘


司法院資訊處製作；財團法人民間司法改革基金會備份。
